SILVIO CARDOSO

- ② Rua quinze de novembro, 25 Jandira/SP
- Sc.silvio321@gmail.com
- **9** (11) 95449-9896
- https://www.linkedin.com/in/silvio-cardoso-038722255/

Desenvolvedor | Programador | Front End | Back End

Resumo Qualificação

Profissional em fase de transição de carreira da área elétrica para a área de Desenvolvimento Web. Experiencia em contribuir no desenvolvimento de projetos. Garantindo o alinhamento com as últimas tendencia e ferramentas do setor, tais como aplicação de tecnologias. Vivência na utilização de linguagem de programação como HTML CSS e JavaScript, promovendo o desenvolvimento de projetos, aplicativos, sistemas web e softwares personalizado atuando como Back end. Habilidades em compreender as necessidades dos usuários e clientes, aplicando soluções eficientes.

Experiência Profissional

Motorista na campanha de eleição 2024

Auxiliar Administrativo - KF Ar Condicionado - 2021 a 2023 Motorista de Uber 2019 a 2020

Técnico de Informática - Colégio Adventista - 2013 a 2015 Henkel – Auxiliar de Linha de Produção – 01/2013 a 07/2013 Auxiliar Administrativo - Prefeitura de Itapevi - 2007 a 2010 Auxiliar de Almoxarifado - JNB - 2004 a 2006

Formação

Tecnólogo em Análise de Sistemas Universidade Nove de Julho – 2º semestre

Cursos adicionais

DEV CLUB realizei um projeto clone Net Flix Técnico em Informática - ITB Barueri Concluído em 2007

Desenvolvimento Orientado a Objeto com PHP7 Concluído em 2020